臺灣桃園地方法院刑事判決　　　　　　　 94年度訴字第247號
公　訴　人　臺灣桃園地方法院檢察署檢察官
被　　　告　甲○○　男　29歲.
上列被告因違反毒品危害防制條例案件，經檢察官提起公訴（九
十三年度毒偵字第四六一五號），被告於本院準備程序進行中，
就被訴事實為有罪之陳述，經本院告知簡式審判程序意旨，並聽
取公訴人及被告之意見後，本院合議庭裁定依簡式審判程序審理
，本院判決如下：
    主  文
甲○○連續施用第一級毒品，處有期徒刑柒月。扣案之海洛因壹
包（淨重零點貳陸公克）沒收銷燬之。
    事  實
一、甲○○於民國八十七年間因施用毒品案件，經本院以八十七
    年度毒聲字第三０一二號裁定送觀察、勒戒後，於八十七年
    十二月十九日執行完畢，因無繼續施用毒品傾向，由臺灣桃
    園地方法院檢察署檢察官以八十七年度偵字第一七五五九號
    不起訴處分確定；再於九十一年間因施用毒品案件，先後經
    本院以九十一年度毒聲字第二０九三號及新竹地方法院以九
    十一年毒聲字第八七五號裁定送觀察、勒戒後，於九十一年
    九月二十日執行完畢，因無繼續施用毒品傾向，由臺灣新竹
    地方法院檢察署檢察官以九十一年度毒偵字第一一二六號不
    起訴處分確定。猶不知警惕，於執行觀察、勒戒執行完畢後
    五年內，再基於施用第一級毒品海洛因之概括犯意，自九十
    三年九月十三、十四日間某時起至同年十月十八日六、七時
    止，在其位於桃園縣大園鄉○○○街五十一號之住處，以針
    筒注射之方式連續施用第一級毒品海洛因多次。嗣於九十三
    年十月十九日凌晨零時許，在桃園縣桃園市○○路五０九號
    十樓之夢蝶大飯店一０六室為警查獲，並扣得海洛因一包（
    淨重零點二六公克）。
二、案經桃園縣政府警察局桃園分局報告臺灣桃園地方法院檢察
    署檢察官偵查起訴。
    理  由
一、被告所犯係死刑、無期徒刑或最輕本刑為三年以上有期徒刑
    以外之罪，其於準備程序中就被訴事實為有罪之陳述，經本
    院告知簡式審判程序之旨，並聽取當事人意見後，經本院合
    議庭依刑事訴訟法第二百七十三條之一第一項規定裁定由受
    命法官獨任進行簡式審判程序，合先敘明。
二、被告甲○○對於上揭犯罪事實於本院審理時坦承不諱，又其
    於九十三年十月十九日為警查獲後所採集之尿液檢體，經送
    檢驗結果，呈嗎啡、可待因陽性反應等情，有昭信科技顧問
    股份有限公司濫用藥物陽性檢體檢驗報告一紙在卷可稽。查
    毒品本具成癮性，施用者多有一再施用之情形，而被告前自
    八十七年間起即有施用毒品之事實，且經二次觀察、勒戒，
    仍未能戒除惡習，足證被告確已施用毒品成癮，再參以被告
    為警查獲時扣得海洛因，足見其係慣常隨身攜帶毒品以備臨
    時取用，應非僅有一次施用毒品犯行，其自白多次施用毒品
    一節應與事實相符。次查，被告於八十七年間因施用毒品案
    件，經本院以八十七年度毒聲字第三０一二號裁定送觀察、
    勒戒後，於八十七年十二月十九日執行完畢，因無繼續施用
    毒品傾向，由臺灣桃園地方法院檢察署檢察官以八十七年度
    偵字第一七五五九號不起訴處分確定；再於九十一年間因施
    用毒品案件，先後經本院以九十一年度毒聲字第二０九三號
    及新竹地方法院以九十一年毒聲字第八七五號裁定送觀察、
    勒戒後，於九十一年九月二十日執行完畢，因無繼續施用毒
    品傾向，由臺灣新竹地方法院檢察署檢察官以九十一年度毒
    偵字第一一二六號不起訴處分確定等情，有臺灣高等法院被
    告全國前案紀錄表一份在卷可憑，被告於強制戒治執行完畢
    釋放後，五年內再犯毒品危害防制條例第十條第一項之施用
    第一級毒品之罪，核與毒品危害防制條例第二十三條第二項
    所定相符。本件事證明確，被告犯行洵堪認定，自應依法論
    科。
三、按海洛因為毒品危害防制條例第二條第二項第一款所定之第
    一級毒品，是核被告甲○○所為，係犯毒品危害防制條例第
    十條第一項之施用第一級毒品罪。被告因施用而持有第一級
    毒品海洛因之低度行為，為其進而施用之高度行為所吸收，
    不另論罪。被告先後多次施用第一級毒品之犯行，時間緊接
    ，方法相同，各犯構成要件相同之罪名，顯均係基於概括犯
    意反覆為之，為連續犯，均應依刑法第五十六條之規定，各
    以一罪論並依法加重其刑。公訴意旨雖僅敘及被告於九十三
    年十月十九日凌晨一時三十分為警採尿回溯前二十四小時之
    施用第一級毒品犯行，而未敘及被告其餘如事實欄所述之施
    用海洛因犯行，惟公訴人未敘及部分與前開論罪部分，有連
    續犯之裁判上一罪關係，已如上述，該部分亦為起訴效力所
    及，本院自應併予審理，附此敘明。爰審酌被告前因施用毒
    品案件，業經二次觀察、勒戒，仍未能戒除施用毒品惡習，
    再犯本案，顯見其意志不堅，且施用毒品成癮，委無足取，
    併衡其犯罪動機、目的、施用毒品期間之長短、所犯施用毒
    品犯行究為自戕行為，及被告犯罪後於本院審理時坦承犯行
    ，態度尚佳等一切情狀，量處如主文所示之刑，以示懲戒。
    至扣案之海洛因一包（淨重零點二六公克），不論屬於犯人
    與否，應依毒品危害防制條例第十八條第一項前段之規定，
    沒收銷燬之。
據上論斷，應依刑事訴訟法第二百七十三條之一第一項、第二百
九十九條第一項前段，毒品危害防制條例第十條第一項、第十八
條第一項前段，刑法第十一條前段、第五十六條，判決如主文。
本案經檢察官謝雯璣到庭執行職務。
中　　華　　民　　國　　94　　年　　3 　　月　　31　　日
                              臺灣桃園地方法院刑事第九庭
                                        法  官  何燕蓉
上正本證明與原本無異。
如不服本判決，應於判決送達後十日內向本院提出上訴狀 (應附
繕本 )，上訴於臺灣高等法院。
                                        書記官  許弘樺
中　　華　　民　　國　　94　　年　　4 　　月　 　8　　日
附錄本案論罪科刑法條全文：
毒品危害防制條例第十條
施用第一級毒品者，處六月以上五年以下有期徒刑。
施用第二級毒品者，處三年以下有期徒刑。
